臺灣屏東地方法院刑事判決　　　　　　　 95年度易字第720號
公　訴　人　臺灣屏東地方法院檢察署檢察官
被　　　告　甲○○
　　　　　　　　　　現在臺灣屏東監獄執行中
上列被告因竊盜案件，經檢察官提起公訴（95年度偵字第6091號
），本院判決如下：
    主  文
甲○○共同踰越牆垣竊盜，累犯，處有期徒刑壹年。
    事  實
一、甲○○前曾於民國93年間因違反毒品危害防制條例案件，經
    本院以93年度訴字第609 號判決判處有期徒刑7 月確定，甫
    於94年5 月31日縮刑期滿執行完畢。詎其猶不知悛悔，竟與
    乙○○（業經本院判決確定）共同意圖為自己不法之所有，
    並基於加重竊盜之犯意聯絡，於95年10月11日13時許，甲○○騎乘車牌號碼PDV-606 號重型機車搭載乙○○，至位於屏
    東縣麟洛鄉之陸軍隘寮營區，由甲○○在圍牆外把風並接應
    ，乙○○即踰越圍牆進入營區內，以腳踢斷連接置於該營區
    內之抽水馬達之水管後，將該抽水馬達搬至圍牆邊交由甲○○接手而竊取之，乙○○並接續徒手將置於該營區內之不鏽
    鋼水槽搬離該營區而竊取之，得手後，甲○○與乙○○共乘
    上開機車載運竊得之抽水馬達及不鏽鋼水槽欲前往資源回收
    場販售，旋於同日13時30分許，因甲○○、乙○○載運贓物
    形跡可疑，為警在屏東縣麟洛鄉○○路大發資源回收場前當
    場查獲。
二、案經屏東縣警察局內埔分局報請臺灣屏東地方法院檢察署檢
    察官偵查起訴。
    理  由
一、證人乙○○、丙○○、徐銘燦於檢察官偵查中經具結所為之
    證述，未見檢察官在偵查時有不法取供之情形，被告甲○○
    亦未曾釋明上開證述有何顯不可信之情況，是渠等於偵查中
    之證言依刑事訴訟法第159 條之1 第2 項之規定，得為證據
    。另證人乙○○、徐銘燦於警詢時之證述，其性質雖屬傳聞
    證據，且查無符合刑事訴訟法第159 條之1 至之4 之情形，
    惟其於警詢時所為之上開證述，業經於本院於審判程序時予
    以提示並告以要旨，且各經檢察官、被告表示意見，當事人
    已知上述筆錄乃傳聞證據，且均未於言詞辯論終結前對該等
    筆錄內容異議，是渠等於警詢時之證述依刑事訴訟法第159
    條之5 之規定，得為證據。
二、上揭事實，業據被告甲○○於本院審理時坦承不諱，核與證
    人乙○○於警詢時、偵查中及本院審理時；證人徐銘燦於警
    詢時、偵查中；證人丙○○於偵查中及本院審理時證述之情
    相符，並有贓物認領保管單（見警卷第19頁）及相片數幀在
    卷足憑，堪信被告之自白與事實相符，本件事證明確，被告
    犯行洵堪認定。
三、公訴意旨雖認被告甲○○與乙○○係持活動板手竊取抽水馬
    達云云，惟被告堅稱未持活動板手為本件犯行，而乙○○僅
    於警詢時陳稱係以活動板手拆抽水馬達云云，其嗣於偵查中
    及本院審理時均堅決否認有持活動板手竊取抽水馬達等語，
    查觀諸卷附之現場相片，可知抽水馬達遭竊取前係連接水管
    ，是以活動板手拆除水管而竊取抽水馬達顯無可能，自以被
    告與乙○○所述係以腳踢斷水管始竊取抽水馬達等語可採。
    又本件係被告騎乘上開機車搭載乙○○被告等情，業據被告
    及乙○○分別陳明在卷，且扣案之活動板手係置於上開機車
    置物箱內，亦據證人丙○○證述明確，則以該活動板手係置
    於被告與乙○○所乘之機車置物箱內，渠等復未持該活動板
    手竊取抽水馬達，被告辯稱該活動板手原即放在機車置物箱
    內係為修車用，非為本件犯行使用等語，應堪採信。
四、核被告甲○○所為，係犯刑法第321 條第1 項第2 款之踰越
    牆垣竊盜罪。被告與乙○○就本件踰越牆垣竊盜犯行，有犯
    意聯絡及行為分擔，應論以共同正犯。又被告前曾於93年間
    因違反毒品危害防制條例案件，經本院以93年度訴字第609
    號判決判處有期徒刑7 月確定，甫於94年5 月31日縮刑期滿
    執行完畢等情，有臺灣高等法院被告前案紀錄表1 份在卷可
    稽，其於受徒刑之執行完畢，5 年以內故意再犯本件有期徒
    刑以上之罪，為累犯，應依刑法第47條之規定加重其刑。爰
    審酌被告正值壯年，不思正途營生，竟貪圖小利而為本件加
    重竊盜犯行，且其於審理中為逃避法律制裁竟教唆乙○○偽
    證（詳下述），足見其心存僥倖，惟嗣後尚知坦承，及其犯
    罪之動機、目的、手段等一切情狀，量處如主文所示之刑，
    以資懲儆，另檢察官雖具體求刑認應量處被告有期徒刑1 年
    8 月，然被告嗣已坦承犯行，且其尚未將竊得之物變賣金錢
    即遭查獲，而其教唆偽證部分應另負刑責，本院審酌上情，
    認被告以量處如主文所示之刑為適當，檢察官求處之刑尚嫌
    過重，併此敘明。
五、末按被告固有緘默權，且受無罪推定之保障，不須舉證證明
    自己無罪，惟此均屬消極之不作為，如被告積極教唆他人偽
    證，為自己有利之供述，此作為對司法審判之公正，進行侵
    害，不能無罰，此與上述法律對其消極不作為之保障，自屬
    有別（最高法院93年度台上字第141 號判決意旨可資參照）
    。查被告甲○○為本件竊盜犯行後脫免刑責，竟於95年12月
    6 日至臺灣屏東看守所接見乙○○，要求乙○○配合其說詞
    ，於出庭作證時陳稱其不知乙○○竊盜等語，乙○○乃於95
    年12月29日10時10分許在本院審理時，經審判長告以得拒絕
    證言，而乙○○並未拒絕證言，審判長復諭知具結之義務、
    偽證之處罰規定及命朗讀結文，乙○○並已供前具結，惟就
    審判長所訊問：「甲○○是否知道你進麟洛鄉隘寮營區要搬
    運東西？」，證稱：「不知道」；且就受命法官所訊問：「
    提示偵訊筆錄，你說是甲○○與你一起犯案，有何意見？」
    ，證稱：「上次我是亂講的」之與被告甲○○是否參與竊盜
    而於案情有重要關係之事項等語為虛偽陳述，圖使被告甲○○脫免刑事責任（乙○○所犯偽證罪業經本院判決確定），
    則被告甲○○此部分所為應涉犯教唆偽證犯行，自應由檢察
    官依法訴究，併此敘明。
據上論斷，應依刑事訴訟法第299 條第1 項前段，刑法第28條、
第321 條第1 項第2 款、第47條，判決如主文。
本案經檢察官陳川傑到庭執行職務。
中　　華　　民　　國　　96　　年　　4 　　月　　27　　日
                  刑事第五庭    審判長法  官  石家禎
                                      法  官  李宜娟
                                      法  官  林家聖
以上正本證明與原本無異。
如不服本判決應於收受本判決送達後10日內向本院提出上訴書狀
，其未敘述上訴理由者，並得於提起上訴後10日內向本院補提理
由書狀（均須按他造當事人之人數附繕本）「切勿逕送上級法院
」
                                     書記官  陳蓉柔
中　　華　　民　　國　　96　　年　　4 　　月　　27　　日
附錄本判決論罪科刑法條全文：
刑法第321條第1 項第2 款
犯竊盜罪而有左列情形之一者，處6 月以上、5 年以下有期徒刑
：
二  毀越門扇、牆垣或其他安全設備而犯之者。
